【裁判字號】    95,毒抗,482
【裁判日期】    951026
【裁判案由】    毒品危害防制條例
【裁判全文】
臺灣高等法院刑事裁定                 95年度毒抗字第482號
抗  告  人
即  被  告  甲○○
上列抗告人因違反毒品危害防治條例案件，不服臺灣宜蘭地方法
院中華民國95年9月29日裁定（95毒聲字第151號），提起抗告，
本院裁定如下：
    主  文
抗告駁回。
    理  由
一、原裁定略以：抗告人即被告甲○○於民國 (下同)95 年8月6
    日起至同月14日下午6 時50分許往前回溯96小時內之某時為
    止，連接在其位於宜蘭縣宜蘭市○○○路22號住處內，施用
    第二級毒品MDA、MDMA (俗稱搖頭丸)多次，業據被告於警詢
    時坦承不諱，而被告尿液經送檢驗結果，確呈 MDA、MDMA陽
    性反應，此有慈濟大學濫用藥物檢驗中心檢驗總表、宜蘭縣
    警察局宜蘭分局偵辦毒品案件尿液檢體編號、姓名對照登記
    簿各1 紙附卷可稽，認檢察官之聲請為有理由，而依毒品危
    害防治條例第20條第1項及觀察勒戒處分執行條例第3 條第1
    項之規定，裁定被告應送勒戒處所觀察、勒戒。
二、抗告意旨略以：尿液採樣期間，抗告人身體不適，有服用感
    冒糖漿、感冒膠囊等成藥，可能導致檢驗結果有所誤差。抗
    告人負擔家計，觀察、勒戒期間對家中經濟來源影響甚鉅，
    且抗告人未有犯罪紀錄，僅因好奇嚐試，現深切反省，絕不
    再犯，爰依法提起抗告云云。
三、經查：上揭抗告人施用第二級毒品 MDA、MDMA之情，已據其
    於警詢供承不諱，且於抗告狀亦自陳因好奇嚐試而發生本案
    ，並未提及採尿期間有服感冒藥之情，被告事後辯稱採尿期
    間有服感冒藥云云，顯非屬實。又被告尿液係經慈濟大學濫
    用藥物檢驗中心，以酵素免疫分析法 (簡稱EIA)初驗，再以
    氣相層析質譜儀分析法 (簡稱GC／MS) 確認，被告尿液確呈
    現 MDA、MDMA之陽性反應，有該大學檢驗中心出具之檢驗總
    表在卷可稽。按氣相層析質譜分析法是目前最精確之檢驗方
    法，可以分辨該陽性反應係安非他命、甲基安非他命、MDA
    、MDMA或其他藥物所造成，可排除止咳藥物、鎮咳藥物之偽
    陽性反應，是上開檢驗總表之檢驗結果應屬精確可採。抗告
    人所辯，自不足採。被告施用第二級毒品 MDA、MDMA之情，
    事證明確。至其另稱伊係家中經濟來源，需負擔家計，事後
    已痛改前非，絕不再犯云云，核與施用毒品行為無關。綜上
    ，原審依毒品危害防制條例第20條第1項之規定，裁定被告
    應入勒戒處所觀察、勒戒，並無不合。本件抗告為無理由，
    應予駁回。
據上論結，應依刑事訴訟法第412條，裁定如主文。
中    華    民    國    95    年    10    月    26    日
                  刑事第十庭    審判長法  官  劉景星
                                      法  官  陳博志
                                      法  官  李春地
以上正本證明與原本無異。
不得再抗告。
                                      書記官  蘇秋
中    華    民    國    95    年    10    月    26    日


司法院資訊處製作；財團法人民間司法改革基金會備份。
